# 结构性存款核算科目以及公允价值确定问题

提问人：liu42644268 时间：2020-03-18 20:58:41
如题，想请教一下，如果结构性存款本金风险为保本，收益为与上海银行间拆借利率挂钩的浮动收益。那么是否应当计入以公允价值计量且其变动计入当期损益的金融资产核算。同时，如果是的话，那么该金融资产应当以公允价值计量，那么是否公允价值可以确认为（1+该等浮动收益的下限收益率）*结构性存款的本金 呢（由于无法准确估计收益率，如果不按下限估计，可能存在高估收益的情况）？还是说因为没有准确的收益率，则以成本来确认该等金融资产的期末公允价值呢。谢谢。

回答人：chenyiwei
1 、是，应作为以公允价值计量且其变动计入当期损益的金融资产。但如果产品设计中的挂钩利率波动区间明显不具有实际意义，事实上挂钩利率波动到设定范围以外的可能性基本不存在的除外。
2 、理论上应合理估计各种可能概率，在此基础上估计最终的到期收益率及其概率分布。如果这样做不切实可行的，也可以采用如你所述的方法处理。